# 求助陈版主，预付租金的疑问

提问人：liuweisheng 时间：2023-05-27 07:53:39
A公司租金土地，一次性银行存款支付 15 年租金 30 万元。那么就直接借使用权资产 30 万元，每年摊销 2 万。这样处理是否正确。谢谢版主解惑。

回答人：chenyiwei
可以这样理解。在租赁期开始日（或者之前）一次性预付全部租金的，则不确认租赁负债。

提问人：18086508379 时间：2023-06-01 07:45:55
请教陈版，
若涉及所得税，能否理解为：
使用权资产的账面价值是 30 ，计税基础是 0 ，产生暂时性差异
但是满足初始豁免（并不满足解释 16 号里的：同时造成资产和负债产生等额的暂时性差异），所以不确定递延所得税

回答人：chenyiwei
不是，使用权资产的计税基础是 30 。（或者也可以理解为：使用权资产的账面价值为 30 ，计税基础为零；但同时存在一项预付租金资产，账面价值为零，计税基础为 30 ，两者相抵，净影响为零）